【裁判字號】    89,交聲,3
【裁判日期】    890131
【裁判案由】    違反道路交通管理處罰條例聲明異議
【裁判全文】
臺灣雲林地方法院交通事件裁定                      八十八年度交聲字第二二號
    異  議  人
    即被告發人  甲○○
右異議人因違反道路交通管理處罰條例案件，對於交通部公路局嘉義區監理所雲林監
理站民國八十八年十二月三日所為之處分（原處分案號：雲監三違駕字第七二－五六
三八四五號），聲明異議，本院裁定如左：
        主  文
異議駁回。
        理  由
一、聲請意旨略以：異議人於八十八年十月五日為警以南縣警交字第五六三八四五號
    違規通知單舉發紅燈左轉違規，認與事實不符而聲明異議。並求傳喚當時其所搭
    載之乘客即其父親余老想、母親余劉牙為證。
二、按「汽車行駛至交岔路口，其行進、轉彎，應依左例規定：一、應遵守燈光號誌
    ．．」；又「汽車駕駛人，行經有燈光號誌管制之交岔路口闖紅燈者，處六百元
    以上一千二百元以下罰鍰。」，道路交通安全規則第一百零二條第一項第一款、
    道路交通管理處罰條例第五十三條分別定有明文。
三、查異議人固不否認有於八十八年十月五日下午四時五十分許，駕駛ＴＮ─三四三
    六號小客車行經台南縣柳營鄉○○路與義士路路口時，左轉義士路之事實，惟矢
    口否認有違反上揭規定，並辯稱：伊左轉時柳營路係綠燈云云。然查異議人於前
    揭時地自柳營路闖紅燈違規左轉之事實，業據證人即當時執勤之巡佐林建文結證
    稱：伊執行勤務前均會先去查看燈號運作是否正常，如正常才執行勤務；該路口
    係丁字路口，如義士路為綠燈，柳營路方向一定是紅燈，而當時異議人從柳營路
    轉向義士路時，義士路方向綠燈已約十秒鐘，故異議人係紅燈左轉，故伊才將異
    議人之車輛攔下等情；證人林智賢警員結證稱：當天係執行下午之勤務，有先去
    看燈號是否正常；當時，林建文將車攔下後，由伊開單告發，且有告知異議人她
    是紅燈左轉，開完單，異議人拒絕簽名等情無誤。參以證人均係執法人員，渠二
    人係依法執行公權力，且與異議人素未相識，亦無仇恨，要無故意陷害之理，渠
    等之證詞，並無不可採之理，是異議人之行為顯已違反上揭法條之規定，已足認
    定。至異議人請求傳喚之二位證人，均為其至親之父母，與異議人關係密切，證
    詞顯有偏頗之虞，且異議人規違之事實，業據到場之警員證述明確，顯無傳喚異
    議人所聲請之證人之必要，併此敘明。而異議人因駕駛車輛違規紅燈左轉，既詳
    如前述，故原裁決機關之處罰，依法並無不合，異議人之聲請即屬無理，應予駁
    回。
據上論斷，應依道路交通管理處罰條例第八十七條第二項、道路交通案件處理辦法第
十九條，裁定如主文。
中      華      民      國      八十九      年    一    月    三十一    日
                                         臺灣雲林地方法院刑事第一庭
                                             法  官  莊  秋  燕
右正本證明與原本無異。
如不服本裁定，應於裁定送達後五日內向本院提出抗告狀。
                                             書記官  周  麗  雲
中    華    民    國       八十九       年       二      月    二   日


司法院資訊處製作；財團法人民間司法改革基金會備份。
